---
title: "Circular regression Test"
author: "kotsubo takuto"
#date: "2018年2月8日"
output: 
    html_document:
      md_extensions: -ascii_identifiers
      toc: true
      toc_depth: 3
---

```{r option, echo=FALSE, cache=FALSE, warning=FALSE}
rm(list = ls())
library(knitr)
## Global options
options(max.print="75", digits=5)
opts_chunk$set(echo=TRUE,
               #cache = TRUE, # 現状大きな計算はしていないので
	             prompt=FALSE,
               tidy=TRUE,
               comment=NA,
               message=FALSE,
               warning=FALSE)
opts_knit$set(width=75)
```

```{r,echo=FALSE}
library(dplyr)
library(tidyverse)
library(tibble)
library(pipeR)
library(lubridate)
library(circular)
library(readr)
library(ggthemes)
library(vars)
library(MASS)
library(DT)
source('~/Desktop/circular_reg/script/function.R')
```

# データ準備

## データ読み込み

```{r, eval=FALSE,include=FALSE}
# 練馬区風向データ 気象庁データより作成
col_names <- c("data","wind","info1","info2")
data <- read_csv("csv/nerima_wind.csv",col_names = col_names,skip=6,locale=locale(encoding='Shift_JIS'))
glimpse(data)
```

```{r}
data(wind) # dataset we report the wind direction recorded every day from January 29, 2001 to March 31, 2001 from 3.00am to 4.00am included.
wind_data <- wind %>%  
                data.frame(t = seq(1,310,1), theta_real=.) %>%  # put label
                mutate(cos_real = cos(theta_real), sin_real=sin(theta_real))  
glimpse(wind_data)  
```

## データ整形

風向データが16方位で与えられているので, 角度データに変更する. その際, 東を0度, 北を90度とする.

```{r, eval=FALSE,include=FALSE}
# 風向データの値を16方位から角度データに変換する.
data %>% 
  mutate(theta = ifelse(wind == "東",0,
                 ifelse(wind == "東北東",22.5,
                 ifelse(wind == "北東",45,
                 ifelse(wind == "北北東",67.5,
                 ifelse(wind == "北",90,
                 ifelse(wind == "北北西",112.5,
                 ifelse(wind == "北西",135,
                 ifelse(wind == "西北西",157.5,
                 ifelse(wind == "西",180,
                 ifelse(wind == "西南西",202.5,
                 ifelse(wind == "南西",225,
                 ifelse(wind == "南南西",247.5,
                 ifelse(wind == "南",270,
                 ifelse(wind == "南南東",292.5,
                 ifelse(wind == "南東", 315,337.5)))))))))))))))) -> data
```

## Time Series Plot

元データの時系列$t$に対する, $\theta, \sin \theta, \cos \theta$の値を図示する.

```{r}
# theta
ggplot(data = wind_data, mapping = aes(x=t,y=theta_real)) +
  geom_line() + 
  theme_economist() +
  labs(title = "time series circular plot")
```

```{r}
# sin, cos
wind_data %>% 
  tidyr::gather(key = "variable",value  = value, cos_real,sin_real) %>% 
  ggplot(aes(x=t,y=value,colour=variable)) +
   geom_line() + 
   theme_economist() +
   labs(title = "time series circular plot")
```

## circular package

circular pacakege の回帰式は, 数式が Sarma, Y. and Jammalamadaka, S.(1993) に準じている. よくわからないので一旦保留.

```{r,eval=FALSE, include=FALSE} 
pred_saram <- lm.circular(y = wind_data$theta[3:310], x = wind_data$theta[1:308], type = "c-c", order=2)

# Obtain a crude plot of the data and fitted regression line.
pred_saram$fitted[pred_saram$fitted>pi] <- pred_saram$fitted[pred_saram$fitted>pi] - 2*pi
plot.new()
points.default(x[order(x)], pred_saram$fitted[order(x)], type='l')
```

## Vars package

多変量ARモデル, とりあえず次数を$p=2$とする.

```{r}
tmp <- wind_data %>% 
  dplyr::select(cos_real,sin_real) %>% 
  VAR(p=2,type="const")
```

```{r}
summary(tmp) # 結果の確認
```


得られた結果から, 必要なパラメータを抽出し, 元データと推定されたパラメータを基に, 予測の時系列を作成する.

```{r generate parameter}
wind_data <- CircularRegPred_parameter(wind_data$theta_real,tmp,lag = 2) %>% 
   {mutate(wind_data,cos_pred = .$cos, sin_pred = .$sin)} %>% 
   mutate(theta_pred = if_else(atan2(sin_pred,cos_pred) > 0, atan2(sin_pred,cos_pred), atan2(sin_pred,cos_pred) + 2*pi))
DT::datatable(wind_data,rownames = FALSE,options = list())
```

```{r}
wind_data %>% 
  tidyr::gather(key = "variable",value  = value, theta_real,theta_pred) %>% 
  ggplot(aes(x=t,y=value,colour=variable)) +
   geom_line() + 
   theme_economist() +
   labs(title = "Time series circular plot")
```

```{r}
# sin, cos
wind_data %>% 
  tidyr::gather(key = "variable",value  = value, cos_pred,sin_pred) %>% 
  ggplot(aes(x=t,y=value,colour=variable)) +
   geom_line() + 
   theme_economist() +
   labs(title = "time series circular plot")
```

# vars  package lag select

`VAR`関数の`lag.max`を用いて, 最大次数を5として, 次数選択を行う. 次数は3が選択された.

```{r}
tmp <- wind_data %>% 
  dplyr::select(cos_real,sin_real) %>% 
  VAR(type="const", lag.max = 5)
```

```{r}
summary(tmp) # 結果の確認
```

```{r}
wind_data <- CircularRegPred_parameter(wind_data$theta_real,tmp,lag = 3) %>% 
   {mutate(wind_data,cos_pred = .$cos, sin_pred = .$sin)} %>% 
   mutate(theta_pred = if_else(atan2(sin_pred,cos_pred) > 0, atan2(sin_pred,cos_pred), atan2(sin_pred,cos_pred) + 2*pi))
DT::datatable(wind_data,rownames = FALSE)
```

```{r}
wind_data %>% 
  tidyr::gather(key = "variable",value  = value, theta_real,theta_pred) %>% 
  ggplot(aes(x=t,y=value,colour=variable)) +
   geom_line() + 
   theme_economist() +
   labs(title = "Time series circular plot")
```

```{r}
# sin, cos
wind_data %>% 
  tidyr::gather(key = "variable",value  = value, cos_pred,sin_pred) %>% 
  ggplot(aes(x=t,y=value,colour=variable)) +
   geom_line() + 
   theme_economist() +
   labs(title = "time series circular plot")
```

```{r}
plot(tmp) # ACF, PACF
predict(tmp,n.ahead = 30, ci = .95) %>% 
  plot() # 予測値のプロット
```

