---
title: "Circular Regression Stan"
author: "kotsubo takuto"
date: "2018年6月1日"
output: 
    html_document:
      md_extensions: -ascii_identifiers
      toc: true
      toc_depth: 3
---

# set 

```{r option, echo=FALSE, cache=FALSE, warning=FALSE}
rm(list = ls())
setwd("~/Desktop/circular_reg/") 
library(knitr)
## Global options
options(max.print="75", digits=5)
opts_chunk$set(echo=TRUE,
               cache = TRUE,
	             prompt=FALSE,
               tidy=TRUE,
               comment=NA,
               message=FALSE,
               warning=FALSE)
opts_knit$set(width=75)
```


# install package

```{r,echo=FALSE}
library(dplyr)
library(tidyverse)
library(tibble)
library(lubridate)
library(circular)
library(readr)
library(ggthemes)
library(ggforce)
library(vars)
library(MASS)
library(rstan)
library(MCMCpack)
library(loo)
library(ggmcmc)
library(tseries)
```

# setting

```{r}
# load function
source('~/Desktop/circular_reg/script/function.R') # 関数読み込み
.myfunc.env = new.env() # 関数をグローバル変数に表示しない
sys.source('~/Desktop/circular_reg/script/stan_plot_label_helper.R', envir = .myfunc.env) # stan_ac_labelに必要
sys.source('~/Desktop/circular_reg/script/misc.R', envir = .myfunc.env) # stan_ac_labelに必要
attach( .myfunc.env )
# set ggplot theme
theme_set(theme_classic(base_size = 18,base_family = "Helvetica"))
```

# dataset

```{r}
# dataset we report the wind direction recorded every day from January 29, 2001 to March 31, 2001 from 3.00am to 4.00am included.
# 角度データなので, 周期性を考えて, 0がモード付近になるようにシフトさせる. 元データから$-\pi$ずらして, $[-\pi,\pi]$で考える.
data(wind) 
wind_data <- wind %>%  
  data.frame(t = seq(1,310,1), tmp=.) %>% # put label
  mutate(theta_real = dplyr::if_else(tmp>pi,tmp - 2*pi, tmp)) %>% 
  dplyr::select(-tmp) %>% 
  mutate(cos_real = cos(theta_real), sin_real=sin(theta_real)) 
```

# Basic aggression

```{r}
# 散布図
data.frame(X= wind_data$theta_real[1:309],Y=wind_data$theta_real[2:310]) %>% 
  ggplot(aes(x=X,y=Y)) +
    geom_point() +
    labs(x=expression(theta[t-1]),y=expression(theta[t]))
# 自己相関
tmp <- acf(wind_data$theta_real,plot = FALSE)
with(tmp, data.frame(lag, acf)) %>% # List のデータフレーム化
  ggplot(mapping = aes(x = lag, y = acf)) +
    geom_hline(aes(yintercept = 0)) +
    geom_segment(mapping = aes(xend = lag, yend = 0))

# 相互相関
ccf(wind_data$cos_real,wind_data$sin_real,type = "correlation")
# 単位根過程
adf.test(wind_data$theta_real)
```

# check stan funcion

stan 尤度関数が機能しているか確認する

```{r,eval=FALSE,include=FALSE}
rstan::expose_stan_functions("stan/test.stan")
```

```{r likelihood,eval=FALSE,include=FALSE}
# Projected Normal AutoRegressive Process
l_ <- function(arg){
 num <- length(data)
 a0 <- arg[1]; b0 <- arg[4];
 a11 <- arg[2]; a12 <- arg[3]
 b11 <- arg[5]; b12 <- arg[6]
 sigma1 <- exp(arg[7]); sigma2 <- exp(arg[8]); rho <- tanh(arg[9]) # 数値を-1 ~ 1に抑え込む
 sigma <- matrix(c(sigma1^2, rho*sigma1*sigma2,rho*sigma1*sigma2, sigma2^2 ),2,2)
 alpha_0 =  matrix(c(a0,b0), ncol=1); alpha_1 = matrix(c(a11,b11, a12,b12), ncol=2, nrow=2); 
 likelihood <- c(0) 
 for(i in 2:num){
   theta = data[i]; pre_theta = data[i-1]; 
   likelihood <- append(likelihood, circular_reg_lpdf(theta, pre_theta, alpha_0, alpha_1, sigma))
 }
 # print(solve(Sig)) #debug用
 # print(arg[8]) #debug用
 - sum(likelihood) # -1を乗じることで, 最大化問題を最小化問題にする.
}
```

```{r,eval=FALSE,include=FALSE}
#初期値の目安はcircular-circular regressionで
lm.out <- lm.circular(y=wind_data$theta_real[-1], x=wind_data$theta_real[-310],order=1 )
par <- c(lm.out$coefficients[,1], 
         lm.out$coefficients[,2],
         log(var(cos(lm.out$residuals))), # 不偏分散 cos
         log(var(sin(lm.out$residuals))), # 不偏分散 sin
         atanh(cor(cos(lm.out$residuals),sin(lm.out$residuals)))) #相関係数
data=wind_data$theta_real
l_(par)
```

# stan code

## input data list

N: データの長さ, P: ラグ次数, theta: theta の実測値

```{r, set data list}
# paramter の値も初期値として入力できるようにした設定用
# para_alpha_1 = 1000, para_alpha_0 = 1000, para_sig = 1000, para_rho = 1000) 
d.dat1 <- list(N=length(wind_data$theta_real),P=1,theta=wind_data$theta_real) # for VAR(1)
d.dat2 <- list(N=length(wind_data$theta_real),P=2,theta=wind_data$theta_real) # for VAR(2)
d.dat3 <- list(N=length(wind_data$theta_real),P=3,theta=wind_data$theta_real) # for VAR(3)
d.dat4 <- list(N=length(wind_data$theta_real),P=4,theta=wind_data$theta_real) # for VAR(4)
d.dat5 <- list(N=length(wind_data$theta_real),P=5,theta=wind_data$theta_real) # for VAR(5)
d.dat6 <- list(N=length(wind_data$theta_real),P=6,theta=wind_data$theta_real) # for VAR(6)
d.dat7 <- list(N=length(wind_data$theta_real),P=7,theta=wind_data$theta_real) # for VAR(7)
d.dat8 <- list(N=length(wind_data$theta_real),P=8,theta=wind_data$theta_real) # for VAR(8)
d.dat9 <- list(N=length(wind_data$theta_real),P=9,theta=wind_data$theta_real) # for VAR(9)
d.dat10 <- list(N=length(wind_data$theta_real),P=10,theta=wind_data$theta_real) # for VAR(10)
```

## compile model and fitting test

今回は, 以下の3つについて調査し, 評価する
- obs_model : PN分布のみ
- state_obs_model : PN分布 + Normal2分布
- ar_model : theta が正規分布に従うと仮定した, AR model 

```{r stan test, eval=FALSE,include=FALSE}
#fit<-stan(file='stan/test.stan',data=d.dat,iter=1000,chains=1) # sigma(2,2) に対して1を仮定する
#fit<-stan(file='stan/test1.stan',data=d.dat,iter=4000,chains=1) # 分散共分散行列の過程
# compile model
# model1 <- stan_model('stan/circularVAR_p.stan')

model1 <- stan_model('stan/circularVAR_p_.stan') # 変化なし
model2 <- stan_model('stan/circularVAR_p_noconst.stan') # no const 
model3 <- stan_model('stan/circularVAR_p_penalty.stan') # 制約なし
model4 <- stan_model('stan/circularVAR_p_sigma_I.stan') # det(sigma) = 1

## state and observation
state_model <- stan_model('stan/state_circular_VAR.stan') # 正規分布を仮定したVARモデル
state_model_atanh <- stan_model('stan/state_circular_atanh_VAR.stan') # 正規分布を仮定したVARモデル
obs_model <- stan_model('stan/observation_circular_VAR.stan') # 正規分布を仮定したVARモデル
state_obs_model <- stan_model('stan/state_obs_circular_VAR.stan') # 正規分布を仮定したVARモデル
state_obs_model_atanh <- stan_model('stan/state_obs_circular_atanh_VAR.stan') # 正規分布を仮定したVARモデル
ar_model <- stan_model("stan/circular_AR.stan")
ar2_model <- stan_model("stan/circular_AR_.stan") # StanとRでベイズ統計モデリングを参考に事後分布から、予測曲線を描く方法について検証

# fitting stan model
fit_state <- sampling(state_model,data = d.dat1, iter=1000, chains=1)
fit_state_atanh <- sampling(state_model_atanh,data = d.dat1, iter=1000, chains=1)
fit_obs <- sampling(obs_model,data = d.dat1, iter=1000, chains=1)
fit_state_obs <- sampling(state_obs_model,data = d.dat1, iter=1000, chains=1)
fit_state_obs_atanh <- sampling(state_obs_model_atanh,data = d.dat1, iter=1000, chains=1)
fit_ar1 <- sampling(ar_model,data = d.dat1, iter=1000, chains=1)
fit <- sampling(ar2_model,data = d.dat1, iter=1000, chains=1)

```

## save and load stan code

```{r save and load  model fit,eval=FALSE,include=FALSE}
###### save model ######
saveRDS(model1, "model/circularVAR_p_.rds") # save model
saveRDS(model2, "model/circularVAR_p_noconst.rds") # save model
saveRDS(model3, "model/circularVAR_p_penalty.rds") # save model
saveRDS(model4, "model/circularVAR_p_sigma_I.rds") # save model

## save state space regression model 
saveRDS(ar_model, "model/circular_AR.rds") 
saveRDS(ar2_model, "model/circular_AR2.rds") 
saveRDS(state_model, "model/state_circular_VAR.rds") 
saveRDS(state_model_atanh, "model/state_circular_atanh_VAR.rds") 
saveRDS(obs_model, "model/obs_circular_VAR.rds") 
saveRDS(state_obs_model, "model/state_obs_circular_VAR.rds") 
saveRDS(state_obs_model_atanh, "model/state_obs_circular_atanh_VAR.rds") 

#### save fit model 
save(fit1_1, file="fit/circularVAR_1_1.rda")# save fit
save(fit2_1, file="fit/circularVAR_2_1.rda")# save fit
save(fit1_2, file="fit/circularVAR_1_2.rda")# save fit
save(fit2_2, file="fit/circularVAR_2_2.rda")# save fit

####### load model #######
model1 <- readRDS("model/circularVAR_p_.rds") # load model
model2 <- readRDS("model/circularVAR_p_noconst.rds") # load model
model3 <- readRDS("model/circularVAR_p_penalty.rds") # load model
model4 <- readRDS("model/circularVAR_p_sigma_I.rds") # load model
state_model <- readRDS("model/state_circular_VAR.rds")
obs_model <- readRDS("model/obs_circular_VAR.rds")
state_obs_model <- readRDS("model/state_obs_circular_VAR.rds")
load("fit/circularVAR_1_1.rda", verbose = TRUE) # load fit
load("fit/circularVAR_2_1.rda", verbose = TRUE) # load fit
load("fit/circularVAR_1_2.rda", verbose = TRUE) # load fit
load("fit/circularVAR_2_2.rda", verbose = TRUE) # load fit
```

## stan fit test

```{r}
# load model 
ar_model <- readRDS("model/circular_AR.rds")
ar2_model <- readRDS("model/circular_AR2.rds") 
obs_model <- readRDS("model/obs_circular_VAR.rds")
state_obs_model <- readRDS("model/state_obs_circular_VAR.rds")
```

### test fitting 

```{r}
# AR model
fit_ar_1 <- sampling(ar_model,data = d.dat1, iter=2000, chains=1)
fit_ar_2 <- sampling(ar_model,data = d.dat2, iter=2000, chains=1)
fit_ar_3 <- sampling(ar_model,data = d.dat3, iter=2000, chains=1)
fit_ar_4 <- sampling(ar_model,data = d.dat4, iter=2000, chains=1)
fit_ar_5 <- sampling(ar_model,data = d.dat5, iter=2000, chains=1)
fit_ar_6 <- sampling(ar_model,data = d.dat6, iter=2000, chains=1)
fit_ar_7 <- sampling(ar_model,data = d.dat7, iter=2000, chains=1)
fit_ar_8 <- sampling(ar_model,data = d.dat8, iter=2000, chains=1)
fit_ar_9 <- sampling(ar_model,data = d.dat9, iter=2000, chains=1)
fit_ar_10 <- sampling(ar_model,data = d.dat10, iter=2000, chains=1)
# observation model
fit_obs_1 <- sampling(obs_model,data = d.dat1, iter=2000, chains=1)
fit_obs_2 <- sampling(obs_model,data = d.dat2, iter=2000, chains=1)
fit_obs_3 <- sampling(obs_model,data = d.dat3, iter=2000, chains=1)
fit_obs_4 <- sampling(obs_model,data = d.dat4, iter=2000, chains=1)
fit_obs_5 <- sampling(obs_model,data = d.dat5, iter=2000, chains=1)
fit_obs_6 <- sampling(obs_model,data = d.dat6, iter=2000, chains=1)
fit_obs_7 <- sampling(obs_model,data = d.dat7, iter=2000, chains=1)
fit_obs_8 <- sampling(obs_model,data = d.dat8, iter=2000, chains=1)
fit_obs_9 <- sampling(obs_model,data = d.dat9, iter=2000, chains=1)
fit_obs_10 <- sampling(obs_model,data = d.dat10, iter=2000, chains=1)
# state space model
fit_state_obs_1 <- sampling(state_obs_model,data = d.dat1, iter=2000, chains=1)
fit_state_obs_2 <- sampling(state_obs_model,data = d.dat2, iter=2000, chains=1)
fit_state_obs_3 <- sampling(state_obs_model,data = d.dat3, iter=2000, chains=1)
fit_state_obs_4 <- sampling(state_obs_model,data = d.dat4, iter=2000, chains=1)
fit_state_obs_5 <- sampling(state_obs_model,data = d.dat5, iter=2000, chains=1)
fit_state_obs_6 <- sampling(state_obs_model,data = d.dat6, iter=2000, chains=1)
fit_state_obs_7 <- sampling(state_obs_model,data = d.dat7, iter=2000, chains=1)
fit_state_obs_8 <- sampling(state_obs_model,data = d.dat8, iter=2000, chains=1)
fit_state_obs_9 <- sampling(state_obs_model,data = d.dat9, iter=2000, chains=1)
fit_state_obs_10 <- sampling(state_obs_model,data = d.dat10, iter=2000, chains=1)
```

### parallel processing 

```{r stan Parallel processing, eval=FALSE}
rstan_options(auto_write=TRUE) # auto save
options(mc.cores=parallel::detectCores()) # multi core

### stan code ###  
fit1_4 <- sampling(model4, data = d.dat1, iter = 5000, warmup=1000, chains = 4)
fit2_4 <- sampling(model4, data = d.dat2, iter = 5000, warmup=1000, chains = 4)
fit3_4 <- sampling(model4, data = d.dat3, iter = 5000, warmup=1000, chains = 4)
fit4_4 <- sampling(model4, data = d.dat4, iter = 5000, warmup=1000, chains = 4)
fit5_4 <- sampling(model4, data = d.dat5, iter = 5000, warmup=1000, chains = 4)
fit6_4 <- sampling(model4, data = d.dat6, iter = 5000, warmup=1000, chains = 4)
fit7_4 <- sampling(model4, data = d.dat7, iter = 5000, warmup=1000, chains = 4)
fit8_4 <- sampling(model4, data = d.dat8, iter = 5000, warmup=1000, chains = 4)
fit9_4 <- sampling(model4, data = d.dat9, iter = 5000, warmup=1000, chains = 4)
fit10_4 <- sampling(model4, data = d.dat10, iter = 5000, warmup=1000, chains = 4)
```

# diagnosis model

- 結果の表示
- DIC, WAIC の計算
- 予測およびRMSE

## output fit paremter

```{r}
# options(max.print = 400)
fit_ar_1 %>% print(pars=c("alpha_0", "alpha_1","sigma"))
fit_ar_2 %>% print(pars=c("alpha_0", "alpha_1","sigma"))
fit_ar_3 %>% print(pars=c("alpha_0", "alpha_1","sigma"))
fit_ar_4 %>% print(pars=c("alpha_0", "alpha_1","sigma"))
fit_ar_5 %>% print(pars=c("alpha_0", "alpha_1","sigma"))
fit_ar_6 %>% print(pars=c("alpha_0", "alpha_1","sigma"))
fit_ar_7 %>% print(pars=c("alpha_0", "alpha_1","sigma"))
fit_ar_8 %>% print(pars=c("alpha_0", "alpha_1","sigma"))
fit_ar_9 %>% print(pars=c("alpha_0", "alpha_1","sigma"))
fit_ar_10 %>% print(pars=c("alpha_0", "alpha_1","sigma"))

fit_obs_1 %>% print(pars=c("alpha_0", "alpha_1","sigma"))
fit_obs_2 %>% print(pars=c("alpha_0", "alpha_1","sigma"))
fit_obs_3 %>% print(pars=c("alpha_0", "alpha_1","sigma"))
fit_obs_4 %>% print(pars=c("alpha_0", "alpha_1","sigma"))
fit_obs_5 %>% print(pars=c("alpha_0", "alpha_1","sigma"))
fit_obs_6 %>% print(pars=c("alpha_0", "alpha_1","sigma"))
fit_obs_7 %>% print(pars=c("alpha_0", "alpha_1","sigma"))
fit_obs_8 %>% print(pars=c("alpha_0", "alpha_1","sigma"))
fit_obs_9 %>% print(pars=c("alpha_0", "alpha_1","sigma"))
fit_obs_10 %>% print(pars=c("alpha_0", "alpha_1","sigma"))


fit_state_obs_1 %>% print(pars=c("alpha_0", "alpha_1","sigma"))
fit_state_obs_2 %>% print(pars=c("alpha_0", "alpha_1","sigma"))
fit_state_obs_3 %>% print(pars=c("alpha_0", "alpha_1","sigma"))
fit_state_obs_4 %>% print(pars=c("alpha_0", "alpha_1","sigma"))
fit_state_obs_5 %>% print(pars=c("alpha_0", "alpha_1","sigma"))
fit_state_obs_6 %>% print(pars=c("alpha_0", "alpha_1","sigma"))
fit_state_obs_7 %>% print(pars=c("alpha_0", "alpha_1","sigma"))
fit_state_obs_8 %>% print(pars=c("alpha_0", "alpha_1","sigma"))
fit_state_obs_9 %>% print(pars=c("alpha_0", "alpha_1","sigma"))
fit_state_obs_10 %>% print(pars=c("alpha_0", "alpha_1","sigma"))
```

## output predict value and RMSE

```{r}
# state and observation
pred_value(fit = fit_ar_1,p = 1,dat=wind_data$theta_real,who = 1)
pred_value(fit = fit_obs_1,p = 1,dat=wind_data$theta_real)
pred_value(fit = fit_state_obs_1,p = 1,dat=wind_data$theta_real)
pred_value(fit = fit_ar_2,p = 2,dat=wind_data$theta_real,who = 1)
pred_value(fit = fit_obs_2,p = 2,dat=wind_data$theta_real)
pred_value(fit = fit_state_obs_2,p = 2,dat=wind_data$theta_real)
pred_value(fit = fit_ar_3,p = 3,dat=wind_data$theta_real,who = 1)
pred_value(fit = fit_obs_3,p = 3,dat=wind_data$theta_real)
pred_value(fit = fit_state_obs_3,p = 3,dat=wind_data$theta_real)
pred_value(fit = fit_ar_4,p = 4,dat=wind_data$theta_real,who = 1)
pred_value(fit = fit_obs_4,p = 4,dat=wind_data$theta_real)
pred_value(fit = fit_state_obs_4,p = 4,dat=wind_data$theta_real)
pred_value(fit = fit_ar_5,p = 5,dat=wind_data$theta_real,who = 1)
pred_value(fit = fit_obs_5,p = 5,dat=wind_data$theta_real)
pred_value(fit = fit_state_obs_5,p = 5,dat=wind_data$theta_real)
pred_value(fit = fit_ar_6,p = 6,dat=wind_data$theta_real,who = 1)
pred_value(fit = fit_obs_6,p = 6,dat=wind_data$theta_real)
pred_value(fit = fit_state_obs_6,p = 6,dat=wind_data$theta_real)
pred_value(fit = fit_ar_7,p = 7,dat=wind_data$theta_real,who = 1)
pred_value(fit = fit_obs_7,p = 7,dat=wind_data$theta_real)
pred_value(fit = fit_state_obs_7,p = 7,dat=wind_data$theta_real)
pred_value(fit = fit_ar_8,p = 8,dat=wind_data$theta_real,who = 1)
pred_value(fit = fit_obs_8,p = 8,dat=wind_data$theta_real)
pred_value(fit = fit_state_obs_8,p = 8,dat=wind_data$theta_real)
pred_value(fit = fit_ar_9,p = 9,dat=wind_data$theta_real,who = 1)
pred_value(fit = fit_obs_9,p = 9,dat=wind_data$theta_real)
pred_value(fit = fit_state_obs_9,p = 9,dat=wind_data$theta_real)
pred_value(fit = fit_ar_10,p = 10,dat=wind_data$theta_real,who = 1)
pred_value(fit = fit_obs_10,p = 10,dat=wind_data$theta_real)
pred_value(fit = fit_state_obs_10,p = 10,dat=wind_data$theta_real)
```

## output dens arbitrary index

- 未使用 

```{r,eval=FALSE}
tmp <- PN_dist_pred(fit = fit1_4,index_vec = c(50,100,300),sample_num = 16000,data = wind_data$theta_real,P=1)
tmp %>% 
  gather(-id,key="index",value = "value") %>% 
  ggplot(aes(x=value,fill=index,colour = index)) +
    geom_density(alpha = 0.1) +
    labs(x= expression(theta))
```

## Estimate DIC

```{r}
DIC_func_AR(fit = fit_ar_1, data = wind_data$theta_real, dev = dnorm, P =1)
DIC_func_AR(fit = fit_ar_2, data = wind_data$theta_real, dev = dnorm, P =2)
DIC_func_AR(fit = fit_ar_3, data = wind_data$theta_real, dev = dnorm, P =3)
DIC_func_AR(fit = fit_ar_4, data = wind_data$theta_real, dev = dnorm, P =4)
DIC_func_AR(fit = fit_ar_5, data = wind_data$theta_real, dev = dnorm, P =5)
DIC_func_AR(fit = fit_ar_6, data = wind_data$theta_real, dev = dnorm, P =6)
DIC_func_AR(fit = fit_ar_7, data = wind_data$theta_real, dev = dnorm, P =7)
DIC_func_AR(fit = fit_ar_8, data = wind_data$theta_real, dev = dnorm, P =8)
DIC_func_AR(fit = fit_ar_9, data = wind_data$theta_real, dev = dnorm, P =9)
DIC_func_AR(fit = fit_ar_10, data = wind_data$theta_real, dev = dnorm, P =10)

DIC_func_VAR(fit = fit_obs_1, data = wind_data$theta_real, dev = PnCircular_log, P =1)
DIC_func_VAR(fit = fit_obs_2, data = wind_data$theta_real, dev = PnCircular_log, P =2)
DIC_func_VAR(fit = fit_obs_3, data = wind_data$theta_real, dev = PnCircular_log, P =3)
DIC_func_VAR(fit = fit_obs_4, data = wind_data$theta_real, dev = PnCircular_log, P =4)
DIC_func_VAR(fit = fit_obs_5, data = wind_data$theta_real, dev = PnCircular_log, P =5)
DIC_func_VAR(fit = fit_obs_6, data = wind_data$theta_real, dev = PnCircular_log, P =6)
DIC_func_VAR(fit = fit_obs_7, data = wind_data$theta_real, dev = PnCircular_log, P =7)
DIC_func_VAR(fit = fit_obs_8, data = wind_data$theta_real, dev = PnCircular_log, P =8)
DIC_func_VAR(fit = fit_obs_9, data = wind_data$theta_real, dev = PnCircular_log, P =9)
DIC_func_VAR(fit = fit_obs_10, data = wind_data$theta_real, dev = PnCircular_log, P =10)

DIC_func_VAR(fit = fit_state_obs_1, data = wind_data$theta_real, dev = PnCircular_log, P =1)
DIC_func_VAR(fit = fit_state_obs_2, data = wind_data$theta_real, dev = PnCircular_log, P =2)
DIC_func_VAR(fit = fit_state_obs_3, data = wind_data$theta_real, dev = PnCircular_log, P =3)
DIC_func_VAR(fit = fit_state_obs_4, data = wind_data$theta_real, dev = PnCircular_log, P =4)
DIC_func_VAR(fit = fit_state_obs_5, data = wind_data$theta_real, dev = PnCircular_log, P =5)
DIC_func_VAR(fit = fit_state_obs_6, data = wind_data$theta_real, dev = PnCircular_log, P =6)
DIC_func_VAR(fit = fit_state_obs_7, data = wind_data$theta_real, dev = PnCircular_log, P =7)
DIC_func_VAR(fit = fit_state_obs_8, data = wind_data$theta_real, dev = PnCircular_log, P =8)
DIC_func_VAR(fit = fit_state_obs_9, data = wind_data$theta_real, dev = PnCircular_log, P =9)
DIC_func_VAR(fit = fit_state_obs_10, data = wind_data$theta_real, dev = PnCircular_log, P =10)
```

## Estimate waic

各モデルに対する, WAICを計算する. 

```{r}
extract_log_lik(fit_ar_1,"log_likelihood") %>% loo::waic() # VAR(1) model
extract_log_lik(fit_ar_2,"log_likelihood") %>% loo::waic() # VAR(2) model
extract_log_lik(fit_ar_3,"log_likelihood") %>% loo::waic() # VAR(3) model
extract_log_lik(fit_ar_4,"log_likelihood") %>% loo::waic() # VAR(4) model
extract_log_lik(fit_ar_5,"log_likelihood") %>% loo::waic() # VAR(5) model
extract_log_lik(fit_ar_6,"log_likelihood") %>% loo::waic() # VAR(1) model
extract_log_lik(fit_ar_7,"log_likelihood") %>% loo::waic() # VAR(2) model
extract_log_lik(fit_ar_8,"log_likelihood") %>% loo::waic() # VAR(3) model
extract_log_lik(fit_ar_9,"log_likelihood") %>% loo::waic() # VAR(4) model
extract_log_lik(fit_ar_10,"log_likelihood") %>% loo::waic() # VAR(5) model

extract_log_lik(fit_obs_1,"log_likelihood") %>% loo::waic() # VAR(1) model
extract_log_lik(fit_obs_2,"log_likelihood") %>% loo::waic() # VAR(2) model
extract_log_lik(fit_obs_3,"log_likelihood") %>% loo::waic() # VAR(3) model
extract_log_lik(fit_obs_4,"log_likelihood") %>% loo::waic() # VAR(4) model
extract_log_lik(fit_obs_5,"log_likelihood") %>% loo::waic() # VAR(5) model
extract_log_lik(fit_obs_6,"log_likelihood") %>% loo::waic() # VAR(1) model
extract_log_lik(fit_obs_7,"log_likelihood") %>% loo::waic() # VAR(2) model
extract_log_lik(fit_obs_8,"log_likelihood") %>% loo::waic() # VAR(3) model
extract_log_lik(fit_obs_9,"log_likelihood") %>% loo::waic() # VAR(4) model
extract_log_lik(fit_obs_10,"log_likelihood") %>% loo::waic() # VAR(5) model

extract_log_lik(fit_state_obs_1,"log_likelihood") %>% loo::waic() # VAR(1) model
extract_log_lik(fit_state_obs_2,"log_likelihood") %>% loo::waic() # VAR(2) model
extract_log_lik(fit_state_obs_3,"log_likelihood") %>% loo::waic() # VAR(3) model
extract_log_lik(fit_state_obs_4,"log_likelihood") %>% loo::waic() # VAR(4) model
extract_log_lik(fit_state_obs_5,"log_likelihood") %>% loo::waic() # VAR(5) model
extract_log_lik(fit_state_obs_6,"log_likelihood") %>% loo::waic() # VAR(1) model
extract_log_lik(fit_state_obs_7,"log_likelihood") %>% loo::waic() # VAR(2) model
extract_log_lik(fit_state_obs_8,"log_likelihood") %>% loo::waic() # VAR(3) model
extract_log_lik(fit_state_obs_9,"log_likelihood") %>% loo::waic() # VAR(4) model
extract_log_lik(fit_state_obs_10,"log_likelihood") %>% loo::waic() # VAR(5) model
```

# Diagnosis by myself

- 自作した, 検証用関数
- AICについて計算が正しいのかわからない

```{r,eval=FALSE}
# AICを計算する, 4chain * 4000 sample = 16000個, 16000 * (310 - p)の対数尤度が記録されている
# 各sampleの対数尤度を足す, max? mean? を計算して, 有効パラメータ数を足す
aic_ <- function(fit,k){
  log_lik <- c(); a <- extract_log_lik(fit,"log_likelihood");
  for( i in 1:dim(a)[1]) log_lik <- append(log_lik,a[i,] %>% sum()) 
  AIC <- -2*max(log_lik) + (2 + 4*k + 2)
  return(AIC)
}

# algorithm に従って WAIC計算, 確認用
# loo::waic() を 2n で割った値に相当する
waic_ <- function(log_likelihood) {
 lpd_hat <- mean(log(colMeans(exp(log_likelihood))))
 p_hat <- mean(colMeans(log_likelihood^2) - colMeans(log_likelihood)^2)
 waic <- - lpd_hat + p_hat
 return(waic)
}

# 得られた結果から対数尤度を計算し, サンプリング数に対応する対数尤度のヒストグラム, 対数尤度の最大値, 最小値を示す.
extract_likelihood <- function(fit){
  log_lik <- c(); a <- extract_log_lik(fit,"log_likelihood");
  for( i in 1:dim(a)[1]) log_lik <- append(log_lik,a[i,] %>% sum()) 
  sprintf("max log_lik = %f, min log_lik = %f", max(log_lik),min(log_lik)) %>% print()
  hist(log_lik)
}
```


## Code for slide

- slide 作成に用いたコード等の保管場所

```{r,eval=FALSE,include=FALSE,echo=FALSE}
shinystan::launch_shinystan(fit) # 基本的な分析これで全て見れる
get_posterior_mean(fit1_4) # chainごとのパラメータ見れる
get_inits(fit1_4) # 要確認
stan_trace(fit1_4,pars = c("alpha_0"))
stan_dens(fit1_4,pars = c("alpha_0"),separate_chains = T)

########### slide 用 ###########
stan_plot(fit1_4,fill_color ="blue",point_est ="median",show_density=T, pars = c("alpha_0","alpha_1","sigma[1,1]","sigma[1,2]","sigma[2,2]"), 
          ci_level = 0.95, outer_level=1.00, show_outer_line =T) + 
          scale_y_continuous(labels = rev(c(expression(alpha[paste("c,",0)]),expression(alpha[paste("s,",0)]),expression(beta[paste("c,",1,",",1)]),
                                            expression(beta[paste("c,",1,",",2)]),expression(beta[paste("s,",1,",",1)]),expression(beta[paste("s,",1,",",2)]),
                                            expression(Sigma[paste(1,",",1)]),expression(Sigma[paste(1,",",2)]),
                                            expression(Sigma[paste(2,",",2)]))), breaks = 1:9)

### 名前変更無理なので, 自作する
pars = c("alpha_0","alpha_1","sigma[1,1]","sigma[1,2]","sigma[2,2]")
label_set = list("alpha_0[1]" = expression(alpha[paste("c,",0)]), "alpha_0[2]" = expression(alpha[paste("s,",0)]),
                 "alpha_1[1,1]" = expression(beta[paste("c,",1,",",1)]), "alpha_1[1,2]" = expression(beta[paste("c,",1,",",2)]),
                 "alpha_1[2,1]" = expression(beta[paste("s,",1,",",1)]), "alpha_1[2,2]" = expression(beta[paste("s,",1,",",2)]),
                 "sigma[1,1]" = expression(Sigma[paste(1,",",1)]),"sigma[1,2]" = expression(Sigma[paste(1,",",2)]),"sigma[2,2]" = expression(Sigma[paste(2,",",2)]))
label_func <- function(variable, value) return(label_set[value])

stan_ac_label(object=fit1_4,pars = pars,label_set = label_func)

# slide 作成で簡単に表を作成する
(DIC_func(fit = fit1_4, data = wind_data$theta_real, dev = PnCircular_log, P =1) -> a)
(DIC_func(fit = fit2_4, data = wind_data$theta_real, dev = PnCircular_log, P =2) -> b)
(DIC_func(fit = fit3_4, data = wind_data$theta_real, dev = PnCircular_log, P =3) -> c)
(DIC_func(fit = fit4_4, data = wind_data$theta_real, dev = PnCircular_log, P =4) -> d)
(DIC_func(fit = fit5_4, data = wind_data$theta_real, dev = PnCircular_log, P =5) -> e)
(DIC_func(fit = fit6_4, data = wind_data$theta_real, dev = PnCircular_log, P =6) -> f)
(DIC_func(fit = fit7_4, data = wind_data$theta_real, dev = PnCircular_log, P =7) -> g)
(DIC_func(fit = fit8_4, data = wind_data$theta_real, dev = PnCircular_log, P =8) -> h)
(DIC_func(fit = fit9_4, data = wind_data$theta_real, dev = PnCircular_log, P =9) -> i)
(DIC_func(fit = fit10_4, data = wind_data$theta_real, dev = PnCircular_log, P =10) -> j)
data.frame(a[5],b[5],c[5],d[5],e[5],f[5],g[5],h[5],i[5],j[5]) %>% kable(format = "latex")
```
