---
title: "Projected Normal"
author: "塩濱敬之"
date: "2018/5/29"
output: html_document
---

```{r setup, include=FALSE}
knitr::opts_chunk$set(echo = TRUE)
```

```{r junbi, message=FALSE}
rm(list=ls())
setwd("~/Desktop/circular_reg/") #
library(dplyr)
library(tidyverse)
library(tibble)
library(pipeR)
library(lubridate)
library(circular)
library(readr)
library(ggplot2)
library(ggthemes)
library(vars)
library(MASS)
library(DT)
```

# データの準備

```{r data}
# dataset we report the wind direction recorded every day from January 29, 2001 to March 31, 2001 from 3.00am to 4.00am included.
# 角度データなので, 周期性を考えて, 0がモード付近になるようにシフトさせる. 元データから$-\pi$ずらして, $[-\pi,\pi]$で考える.
data(wind) 
wind_data <- wind %>%  
  data.frame(t = seq(1,310,1), tmp=.) %>% # put label
  mutate(theta_real = dplyr::if_else(tmp>pi,tmp - 2*pi, tmp)) %>% 
  dplyr::select(-tmp) %>% 
  mutate(cos_real = cos(theta_real), sin_real=sin(theta_real))
```

```{r hist}
hist(wind_data$theta_real)
```

# likelihood function

* Projected Normal AutoRegressive Process (p=1)

```{r likelihood}
# Projected Normal AutoRegressive Process
l <- function(arg){
 num <- length(data)
 a0 <- arg[1]; b0 <- arg[4];
 a11 <- arg[2]; a12 <- arg[3]
 b11 <- arg[5]; b12 <- arg[6]
 sigma1 <- exp(arg[7]) # 非負値
 sigma2 <- exp(arg[8]) # 非負値
 rho <- tanh(arg[9]) # 数値を-1 ~ 1に抑え込む
 Sig <- matrix(c(sigma1^2, rho*sigma1*sigma2,rho*sigma1*sigma2, sigma2^2 ),2,2)
 likelihood <- c(0)
 for(i in 2:num){
   u = matrix(c(cos(data[i]),sin(data[i])),ncol=1)
   mu = matrix(c(a0,b0), ncol=1) + matrix(c(a11,b11, a12,b12), ncol=2, nrow=2) %*% matrix(c(cos(data[i-1]),sin(data[i-1])),ncol=1)
   A = t(u) %*% solve(Sig) %*% u
   B = t(u) %*% solve(Sig) %*% mu
   C = (-1/2) * (t(mu) %*% solve(Sig) %*% mu)
   tmp = B/sqrt(A)
   # 尤度を計算する
   likelihood <- append(likelihood,
                        -log(A) - 0.5*log(det(Sig)) + C + log(1+(tmp*pnorm(tmp,0,1)/dnorm(tmp,0,1))))
 }
 # print(solve(Sig)) #debug用
 # print(arg[8]) #debug用
 - sum(likelihood) # -1を乗じることで, 最大化問題を最小化問題にする.
}
```

# out put funcitons

```{r}
# conditional mean
cond.mean <- function(par, data){
 num<-length(data)
 a0 <- par[1]
 a11 <- par[2]
 a12 <- par[3]
 b0 <- par[4]
 b11 <- par[5]
 b12 <- par[6]
 mu<- matrix(0, ncol=2, nrow=(num-1) )
 for(i in 2:num){
   u = matrix(c(cos(data[i]),sin(data[i])),ncol=1)
   mu[(i-1),] = matrix(c(a0,b0), ncol=1) + 
     matrix(c(a11,b11, a12,b12), ncol=2, nrow=2) %*% matrix(c(cos(data[i-1]),sin(data[i-1])),ncol=1)}
 return(mu)
}

dPnCircular_dens <- function(theta,mu,Sigma){
 #print(theta)
 u = matrix(c(cos(theta),sin(theta)),ncol=1)
 #print(u)
 #print(Sigma)
 A = t(u) %*% solve(Sigma) %*% u
 B = t(u) %*% solve(Sigma) %*% mu
 C = (-1/2) * (t(mu) %*% solve(Sigma) %*% mu)
 tmp = B/sqrt(A)
 p = as.numeric((1/(2*pi*A*sqrt(det(Sigma)))) * exp(C) *
   (1 + tmp*pnorm(tmp,0,1)/dnorm(tmp,0,1)))
 return(p)
}

v.dPnCircular_dens <- Vectorize(dPnCircular_dens, "theta") 

trigonometric.moment <-function(mu,Sigma){
  fn.sin<-function(x,mu,Sigma) sin(x)*v.dPnCircular_dens(theta=x, mu, Sigma) # sin(theta) * 確率??
  fn.cos<-function(x,mu,Sigma) cos(x)*v.dPnCircular_dens(theta=x, mu, Sigma)
  num<- dim(mu)[1]
  sin.mom <- cos.mom <- 0;
  for(i in 1:num){
   sin.mom[i] <- integrate(fn.sin, lower=-pi, upper=pi,
                           mu=mu[i,], Sigma=Sigma)$value
   cos.mom[i] <- integrate(fn.cos, lower=-pi, upper=pi,
                           mu=mu[i,], Sigma=Sigma)$value
  }
  pred <- atan2(sin.mom,cos.mom)
  return(pred)
}
```

適当な初期値を入れて尤度が計算できるのか確認

```{r}
#初期値の目安はcircular-circular regressionで
lm.out <- lm.circular(y=wind_data$theta_real[-1], x=wind_data$theta_real[-310],order=1 )
par <- c(lm.out$coefficients[,1], 
         lm.out$coefficients[,2],
         log(var(cos(lm.out$residuals))), # 不偏分散 cos
         log(var(sin(lm.out$residuals))), # 不偏分散 sin
         atanh(cor(cos(lm.out$residuals),sin(lm.out$residuals)))) #相関係数
data=wind_data$theta_real
l(par) #尤度
```

## solnp 関数

問題点

- sigma1, sigma2が爆発的に増加する.
- 制約で抑え込む必要ある.

```{r solnp}
library(Rsolnp)
# 不等式制約 
inequalityConstraint <- function(par){ par }; 
ineq.lower <-c(-10,-10,-10,-10,-10,-10,-10,-10,-10); 
ineq.upper <- c(10,10,10,10,10,10,10,10,10)
# データ
data = wind_data$theta_real
# 最適化
solution <- solnp(par, fun = l,ineqfun = inequalityConstraint, ineqLB =ineq.lower,ineqUB = ineq.upper)
```

## 結果

```{r}
mu.hat <- cond.mean(par= solution$pars, data= wind_data$theta_real)
Sig <- matrix( c( solution$pars[7]^2, solution$pars[7]*solution$pars[8]*solution$pars[9],
                  solution$pars[7]*solution$pars[8]*solution$pars[9], solution$pars[8]^2), ncol=2, nrow=2)
solution$pars
Sig
```

```{r prediction plot solnp}
mu.pred <- trigonometric.moment(mu=mu.hat,Sigma=Sig)
matplot(cbind(wind_data$theta_real[-c(1:1)], mu.pred),type="l")
```

## optim 関数

制約を入れないで最適化

```{r optimization1}
data = wind_data$theta_real
fit <- optim(par, l, control=list(maxit=20000))
#変換したパラメータをもとに戻す
fit$par2 <- c(fit$par[1:6],exp(fit$par[7:8]), tanh(fit$par[9])) 

mu.hat <- cond.mean(par= fit$par2, data= wind_data$theta_real)
Sig <- matrix( c( fit$par2[7]^2, fit$par2[7]*fit$par2[8]*fit$par2[9],
                  fit$par2[7]*fit$par2[8]*fit$par2[9], fit$par2[8]^2), ncol=2, nrow=2)
```

## 結果

```{r}
fit # paramter
Sig # 分散共分散行列
```

predictionを入れてみる.
sinモーメントとcosモーメントを計算しないといけない.

```{r prediction}
mu.pred <- trigonometric.moment(mu=mu.hat,Sigma=Sig)
matplot(cbind(wind_data$theta_real[-c(1:1)], mu.pred),type="l")
```

一応こんな感じ。

きになるところ.

muの大きさとSigmaの大きさでconcentrationが決まるので,やはり,muのところに制約が必要？
p次の自己回帰モデルに拡張する。
モデル選択、
ベイズ推定、
推測論、
仮説検定、
を急いでメモします。
